臺灣桃園地方法院交通事件裁定　　　 99年度交聲字第1102號
原處分機關　交通部公路總局新竹區監理所　桃園監理站
異　議　人
即受處分人　孫昱峰
上列異議人即受處分人因違反道路交通管理處罰條例案件，對於
交通部公路總局新竹區監理所桃園監理站民國99年7 月26日所為
之桃監裁罰字第裁52-DB0000000號違反道路交通管理事件裁決書
不服，聲明異議，本院裁定如下：
    主  文
異議駁回。
    理  由
一、原處分意旨略以：異議人即受處分人孫昱峰（以下稱異議人
    ）領有職業聯結車駕駛執照，前於民國98年7 月22日，至交
    通部公路總局新竹區監理所桃園監理站（以下稱原處分機關
    ）辦理DB0000000 號酒後駕車違規事件之吊扣駕駛執照手續
    ，吊扣期間為自98年7 月22日至99年7 月21日止，又於99年
    4 月16日下午3 時20分許之駕駛執照遭吊扣期間，駕駛車牌
    號碼為607-RM號自用一般曳引車，於台61線與桃33線時，為
    桃園縣政府警察局大園分局警員攔查製單舉發違規，應到案
    期間為99年6 月10日，惟異議人未於到案期間前，繳納罰鍰
    或陳述意見，原處分機關遂依道路交通管理處罰條例第21
    條之1 第1 項第7 款及同條第2 項、第67條第3 項之規定（
    裁決書漏載同條第2 項、第67條第3 項），及違反道路交通
    管理事件統一裁罰基準及處理細則第41條第4 項規定，裁處
    異議人罰鍰新臺幣（下同）7 萬2,000 元，並吊銷駕駛執照
    ，1 年內禁考等語。
二、異議意旨略以：異議人領有職業聯結車駕駛執照，前因酒後
    駕駛小客車，為警攔查製單舉發違規，經裁決機關於98年7
    月22日起至99年7 月21日止，吊扣異議人領有之駕駛執照1
    年，然異議人家中經濟負擔沉重，端賴異議人之薪水維生，
    因駕駛執照遭吊扣而影響生計，惟異議人除駕駛技術外並無
    其餘專長可言，不得不觸犯法令規定，再於駕駛執照吊扣期
    間駕駛自用一般曳引車，衡情可憫，為此聲明異議云云。
三、按汽車駕駛人，於駕駛執照吊扣期間駕駛自用一般大貨車者
    ，處40,000元以上80,000元以下罰鍰，並吊銷其駕駛執照，
    一年內禁考，道路交通管理處罰條例第21條之1 第1 項第7
    款及同條第2 項、第3 項分別定有明文。
四、經查，異議人原領有職業聯結車駕駛執照，其前因酒後駕車
    吊扣其職業大貨車駕駛執照，吊扣期間自98年7 月22日至99
    年7 月21日始期滿，詎異議人於99年4 月16日仍駕駛自用一
    般曳引車上路乙情，乃異議人所不爭執，復有本件舉發違規
    通知單、裁決書、汽車駕照基本資料、吊扣銷歷史情況、桃
    園監理站汽車駕駛人螢幕列印資料、汽車駕駛人經歷證明書
    各1 份、在卷可按（本院卷第6 、7 頁、第17頁至第19頁參
    照）。至異議人雖以上開情詞置辯，惟異議人僅領有職業聯
    結車駕駛執照，並於98年3 月28日因酒後駕駛車牌號碼MK-5
    981 號自用小客車而遭裁處吊扣駕駛執照，且異議人就此未
    提出陳述書表示不服，並於98年7 月22日持汽車駕駛執照正
    本至原處分機關辦理吊扣手續結案等節，有原處分機關100
    年2 月22日竹監桃字第1000003903號函、98年3 月28日桃警
    局交字第DB0000000 號舉發通知單、交通部公路總局新竹區
    監理所駕駛執照吊扣執行單、異議人汽車駕駛執照影本各1
    份附卷可證（本院卷第24頁至第26頁參照）。是異議人明知
    其駕駛執照仍於吊扣期間而復駕駛自用一般曳引車上路，其
    違規行為至明，倘異議人不服其前因酒後駕車案件為裁決機
    關裁處吊扣職業聯結車駕駛執照之處分，理當應於該裁決作
    成後，於法定異議期間內，向本院提出異議，異議人竟捨此
    不為，仍恣意駕車上路，異議人自有可非難之處，既異議人
    之駕駛執照確業遭原處分機關吊扣，本件舉發即難謂有何不
    當。
五、綜上，異議人既有上述違規行為，則原處分機關依道路交通
    管理處罰條例第21條之1 第1 項第7 款及同條第2 項、第67
    條第3 項之規定（裁決書漏載同條第2 項、第67條第3 項）
    ，裁處受處分人罰鍰7 萬2,000 元，並吊銷駕駛執照，1 年
    內禁考，自屬適法而無不當，異議意旨求為撤銷原裁決，非
    有理由，應予駁回。
六、據上論斷，應依道路交通管理處罰條例第87條第2 項、道路
    交通事件處理辦法第18條，裁定如主文。
中    華    民    國  100     年    2     月    25    日
                    交通法庭    法  官  丁俞尹
以上正本證明與原本無異。
如不服本裁定，應於裁定送達後5 日內向本院提出抗告狀。
                                書記官  許正旻
中    華    民    國   100    年    3     月    2     日